臺灣桃園地方法院民事判決　　　　　　 110年度簡上字第72號
上　訴　人　陳振文　
被　上訴人　林繼同　
訴訟代理人　林佩盈　
上列當事人間請求損害賠償事件，上訴人對於民國110 年1 月22
日本院桃園簡易庭109 年度桃簡字第1314號第一審判決提起上訴
，本院於民國110 年9 月28日言詞辯論終結，判決如下：
    主  文
上訴駁回。
第二審訴訟費用由上訴人負擔。
    事實及理由
一、本件上訴人起訴主張：伊於民國107 年5 月23日夜間8 時25
    分許，騎乘車牌號碼：000-0000號普通重型機車（下稱系爭
    機車）沿桃園市中壢區中華路由中壢往桃園方向行駛，在桃
    園市○○區○○路000 號前停等時，適被上訴人騎乘車牌號
    碼：000-000 號普通重型機車（下稱肇事機車），沿桃園市
    ○○區○○路000 號旁無名巷往中華路方向行駛，行經該巷
    與中華路交岔路口時，明知汽車行駛時，應注意車前狀況，
    隨時採取必要之安全措施，以避免危險之發生，而依當時狀
    況又非不能注意，竟疏未注意貿然直行，因閃煞不及而與前
    方伊騎乘之系爭機車發生碰撞，雙方均人車倒地，伊因此受
    有左側脛骨近端閉鎖性骨折之傷害。被上訴人前開所為，乃
    過失不法侵害伊之身體人格權及健康人格權，應負損害賠償
    責任，伊因本件事故所受損害即不能工作之損失新臺幣（下
    同）21萬元及精神慰撫金21萬元，爰依侵權行為之法律關係
    求為命被上訴人應給付上訴人42萬元，及自起訴狀繕本送達
    翌日起至清償日止，按週年利率百分之5 計算之利息之判決
    等語。
二、被上訴人則以：上訴人在本件事故發生後已進行復健，且醫
    囑僅載12週內不宜劇烈活動或工作，未再說明是否應繼續休
    養及期間，是上訴人應可開始工作，其不能工作之期間不應
    計算至109 年7 月9 日，上訴人雖稱其回南部復健云云，然
    未舉證證明，則上訴人既已有相當期間未進行復健，在此期
    間若另有受傷，亦不可歸責於伊等語，以資抗辯。
三、原判決命被上訴人應給付上訴人11萬1,713 元，及自109 年
    6 月22日起至清償日止，按週年利率百分之5 計算之利息，
    駁回上訴人其餘之訴，暨就上訴人勝訴部分依職權宣告假執
    行。上訴人就敗訴部分聲明部分不服，提起上訴，並聲明：
    ⑴原判決關於駁回上訴人後開第2 項之訴部分，及該部分訴
    訟費用之裁判均廢棄；⑵上開廢棄部分，被上訴人應再給付
    上訴人15萬元，及自109 年6 月22日起至清償日止，按週年
    利率百分之5 計算之利息（上訴人對於其餘敗訴部分及被上
    訴人就原審敗訴部分，均未據上訴，已告確定，非本院審理
    範圍）。被上訴人則為答辯聲明：上訴駁回。
四、因故意或過失，不法侵害他人之權利者，負損害賠償責任。
    汽車、機車或其他非依軌道行駛之動力車輛，在使用中加損
    害於他人者，駕駛人應賠償因此所生之損害。民法第184 條
    第1 項前段、第191 條之2 前段定有明文。又按損害賠償，
    除法律另有規定或契約另有訂定外，應以填補債權人所受損
    害及所失利益為限。依通常情形或依已定之計劃、設備或其
    他特別情事，可得預期之利益，視為所失利益，民法第216
    條定有明文。被害人因身體健康被侵害而不能工作於停工期
    間，喪失其依通常情形或依已定之計劃、設備或其他特別情
    事可得預期之利益，自得請求賠償。另在設有彎道、險坡、
    狹路標誌之路段、槽化線、交通島或道路修理地段不得停車
    。汽車行駛時，駕駛人應注意車前狀況及兩車並行之間隔，
    並隨時採取必要之安全措施，不得在道路上蛇行，或以其他
    危險方式駕車，道路交通安全規則第112 條第1 項第2 款、
    第94條第3 項定有明文。
五、經查：
（一）上訴人主張其於上開時地因欲迴轉至對向車道，騎乘系爭
      機車違規於上開路段劃設槽化線處停等，適被上訴人於上
      開時地騎乘肇事機車，未注意車前狀況貿然直行，欲穿越
      上開槽化線，因閃煞不及而與上訴人騎乘之系爭機車發生
      碰撞，兩造均因此人車倒地，上訴人因此受有左側脛骨近
      端閉鎖性骨折之傷害等語，有道路交通事故當事人登記聯
      單、現場圖、調查表（一）、（二）、調查筆錄、談話紀
      錄表及衛生福利部桃園醫院（下稱桃園醫院）診斷證明書
      等件在卷可稽（見本院中壢簡易庭109 年度壢簡字第922
      號卷〔下稱壢簡卷〕第6 、19至26頁），且為被上訴人所
      不爭執，堪可採認。被上訴人過失不法侵害上訴人之身體
      及健康人格權，致上訴人受有損害，被上訴人自應負損害
      賠償之責。
（二）依卷附桃園醫院107 年10月8 日診斷證明書記載：「病患
      （按：指上訴人）於107 年5 月24日經急診住院，107 年
      5 月25日骨折行開放性復位和鋼釘內固定手術，107 年5
      月30日出院。建議患肢12週內不宜劇烈活動或工作」等語
      （見壢簡卷第6 頁），據此，本件事故發生於107 年5 月
      23日夜間，上訴人不能工作之期間應自翌日即同年月24日
      起算，並計算至上訴人於同年月30日出院後12週，合計91
      日（計算式：7 ＋12×7 ）。上訴人雖主張其不能工作期
      間應計算至109 年9 月7 日云云，並提出桃園醫院109 年
      9 月7 日診斷證明書為證（見本院桃園簡易庭109 年度桃
      簡字第1314號卷〔下稱桃簡卷〕第20頁），惟查，該診斷
      證明書雖稱上訴人「目前不宜劇烈活動／工作」，然按其
      記載，上訴人於107 年12月31日至109 年9 月7 日間均未
      在該院就診，上訴人復未就其在此期間就醫、治療或復健
      之情形舉證，本院無從認定該診斷證明書上「目前不宜劇
      烈活動／工作」之記載，與本件事故有何因果關係，上訴
      人此部分主張自屬無據，無從採認。另上訴人於原審陳報
      其於107 年間每月薪資以每月基本工資2 萬2,000 元計算
      ，且為被上訴人所不爭執（見桃簡卷第19頁），其上訴後
      另陳報以每日2,200 元至2,500 元計算（見本院卷第112
      頁），然未舉證以實其說，本院自無從採認，仍應以前開
      基本工資為準，則上訴人不能工作之損失，在6 萬6,733
      元之範圍內，為有理由，應予准許（計算式：22000 ÷30
      ×91，小數點以下四捨五入，下同），逾此範圍之請求為
      無理由，不應准許。
六、綜上所述，上訴人依侵權行為之法律關係，就其不能工作之
    損失，請求被上訴人給付6 萬6,733 元，及自起訴狀繕本送
    達翌日即109 年6 月22日起至清償日止，按週年利率百分之
    5 計算之利息，為有理由，應予准許，逾此金額之請求，為
    無理由，不應准許。原審就上開不應准許部分為上訴人敗訴
    之判決，當無違誤，上訴意旨指摘原判決此部分違法不當，
    求予廢棄改判，為無理由，應予駁回。
七、本件事證已臻明確，兩造其餘主張、陳述及其所提證據，核
    與判決結果不生影響，爰不逐一論述，附此敘明。
八、據上論結，本件上訴為無理由，依民事訴訟法第436 條之1
    第3 項、第449 條第1 項、第78條，判決如主文。
中    華    民    國    110   年    10    月    26    日
                  民事第一庭  審判長法  官  魏于傑
　
                                    法  官  郭俊德
　
                                    法  官  孫健智
正本係照原本作成。
本判決不得上訴。
中    華    民    國   110    年    10    月    27    日
                                    書記官  鄧竹君